臺灣雲林地方法院民事判決
111年度重訴字第68號
原      告  臺灣中小企業銀行股份有限公司

法定代理人  林謙浩  
訴訟代理人  吳修桓  
            林余錫  
被      告  吳芳林即鑫世界汽車商行即新世界汽車商行

            潘香君  
            李侑叡  
            吳宛真  
上列當事人間請求返還借款事件，本院於民國111年11月30日言
詞辯論終結，判決如下：
    主  文
一、被告吳芳林即鑫世界汽車商行即新世界汽車商行、潘香君、
    李侑叡應連帶給付原告新臺幣壹拾陸萬肆仟壹佰柒拾柒元，
　　及如附表編號1所示之利息、違約金。
二、被告吳芳林即鑫世界汽車商行即新世界汽車商行、潘香君、
    吳宛真應連帶給付原告新臺幣捌拾萬壹仟玖佰陸拾玖元，及
    如附表編號2所示之利息、違約金。
三、被告吳芳林即鑫世界汽車商行即新世界汽車商行、潘香君、
    吳宛真應連帶給付原告新臺幣參佰肆拾伍萬柒仟零參拾參元
    ，及如附表編號3所示之利息、違約金。
四、被告吳芳林即鑫世界汽車商行即新世界汽車商行、潘香君、
    吳宛真應連帶給付原告新臺幣壹佰陸拾捌萬伍仟肆佰陸拾捌
    元，及如附表編號4所示之利息、違約金。
五、被告吳芳林即鑫世界汽車商行即新世界汽車商行、潘香君、
    吳宛真應連帶給付原告新臺幣貳佰參拾肆萬零柒佰陸拾玖元
    ，及如附表編號5所示之利息、違約金。
六、訴訟費用由被告吳芳林即鑫世界汽車商行即新世界汽車商行
    、潘香君、李侑叡連帶負擔百分之二，由被告吳芳林即鑫世
    界汽車商行即新世界汽車商行、潘香君、吳宛真連帶負擔百
    分之九十八。
    事實及理由
壹、程序方面：被告經合法通知，未於言詞辯論期日到場，核無
    民事訴訟法第386條所列各款情形，依原告之聲請，由其一
    造辯論而為判決。　　　　
貳、實體方面：　　
一、原告主張：
  ㈠被告吳芳林即鑫世界汽車商行即新世界汽車商行（下稱被告
    吳芳林即鑫世界汽車商行）邀同被告潘香君、李侑叡為連帶
    保證人，於民國106年12月5日向原告借款新臺幣（下同）3,
    000,000元，約定借款期間自106年12月5日起至111年12月5
    日止，還款方式為自實際撥款日起，依年金法，按月攤還本
    息，利率則依原告一年期定期儲蓄存款機動利率加2.88％機
    動計息，如有遲延，逾期在6個月以内者，按上開利率10％，
    逾期超過6個月者，按上開利率20％加計違約金。然被告吳芳
    林即鑫世界汽車商行僅繳納本息至111年9月4日止，依授信
    約定書第15條第㈠點之規定，債務視為全部到期，目前利率
    為4.095％(計算式：1.215％＋2.88％=4.095％)，被告吳芳林即
    鑫世界汽車商行尚積欠如主文第1項所示本金、利息、違約
    金未清償，又被告潘香君、李侑叡為上開債務之連帶保證人
    ，依法應負連帶清償責任。
　㈡被告吳芳林即鑫世界汽車商行邀同被告潘香君、吳宛真為連
    帶保證人，於107年11月1日向原告借款2,500,000元，約定
    借款期間自107年11月2日起至112年11月2日止，還款方式為
    自實際撥款日起，依年金法，按月攤還本息，利率則依原告
    基準利率採按月調整加1.65％機動計息，如有遲延，逾期在6
    個月以内者，按上開利率10％，逾期超過6個月者，按上開利
    率20％加計違約金。嗣被告吳芳林即鑫世界汽車商行、潘香
    君、吳宛真又於111年6月1日簽訂契據條款變更契約，增加
    一年即111年6月至112年5月之寬限期，於寬限期内改為按月
    繳息，寬限期滿則回復按月平均攤還本息，然被告吳芳林即
    鑫世界汽車商行僅繳納至111年9月1日止，依授信約定書第1
    5條第㈠點之規定，債務視為全部到期，目前利率為4.04％(計
    算式：2.39％＋1.65％=4.04％)，被告吳芳林即鑫世界汽車商行
    尚積欠如主文第2項所示本金、利息、違約金未清償，又被
    告潘香君、吳宛真為上開債務之連帶保證人，依法應負連帶
    清償責任。
　㈢被告吳芳林即鑫世界汽車商行邀同被告潘香君、吳宛真為連
    帶保證人，於109年10月8日向原告借款5,000,000元，約定
    借款期間自109年10月8日起至114年10月8日止，還款方式為
    自實際撥款日起，依年金法，按月攤還本息，利率則約定於
    110年6月30日前依中華郵政股份有限公司二年期定期儲金機
    動利率（下稱中華郵政利率）加0.655％機動計息，自110年7
    月1日起依中華郵政利率加1.965％機動計息，如有遲延，逾
    期在6個月以内者，按上開利率10％，逾期超過6個月者，按
    上開利率20％加計違約金。嗣被告吳芳林即鑫世界汽車商行
    、潘香君、吳宛真又於111年6月1日簽訂契據條款變更契約
    ，增加一年即111年6月至112年5月之寬限期，於寬限期内改
    為按月繳息，寬限期滿則回復按月平均攤還本息，然被告吳
    芳林即鑫世界汽車商行僅繳納至111年8月7日止，依授信約
    定書第15條第㈠點之約定，債務視為全部到期，目前利率為3
    .185％(計算式：1.22％＋1.965％=3.185％)，被告吳芳林即鑫世
    界汽車商行尚積欠如主文第3項所示本金、利息、違約金未
    清償，又被告潘香君、吳宛真為上開債務之連帶保證人，依
    法應負連帶清償責任。
　㈣被告吳芳林即鑫世界汽車商行邀同被告潘香君、吳宛真為連
    帶保證人，於110年7月23日與原告簽立受嚴重特殊傳染性肺
    炎影響發生營運困難事業資金紓困振興貸款契約（下稱紓困
    貸款契約），向原告借款2,000,000元，約定借款期間自110
    年7月26日起至115年7月26日止，還款方式為自實際撥款日
    起，依年金法，按月攤還本息，利率則約定於110年7月26日
    至115年7月26日期間，依中華郵政利率加1.855％機動計息，
    如有遲延，逾期在6個月以内者，按上開利率10％，逾期超過
    6個月者，按上開利率20％計付違約金。嗣被告吳芳林即鑫世
    界汽車商行、潘香君、吳宛真又於111年6月1日簽訂契據條
    款變更契約，增加一年即111年6月至112年5月之寬限期，寬
    限期内改為按月繳息，寬限期滿則回復按月平均攤還本息，
    然被告吳芳林即鑫世界汽車商行僅繳納至111年8月25日止，
    依授信約定書第15條第㈠點之約定，債務視為全部到期，目
    前利率為3.075％(計算式：1.22％＋1.855％=3.075％)，被告吳
    芳林即鑫世界汽車商行尚積欠如主文第4項所示本金、利息
    、違約金未清償，又被告潘香君、吳宛真為上開債務之連帶
    保證人，依法應負連帶清償責任。
  ㈤被告吳芳林即鑫世界汽車商行邀同被告潘香君、吳宛真為連
    帶保證人，於110年12月30日與原告簽立紓困貸款契約，向
    原告借款2,500,000元，約定借款期間自111年1月4日起至11
    6年1月4日止，還款方式為自實際撥款日起，依年金法，按
    月攤還本息，利率則約定自111年1月4日起至116年1月4日止
    ，依中華郵政利率加1.855％機動計息，補貼息自111年1月4
    日起至112年1月3日止，依上開約定之利率調降0.845％計息
    ，期間屆滿後回復依上開約定之利率計息，又利率依紓困貸
    款契約第5條第2項第5款約定若有該契約第7條之情事發生時
    ，自該情事發生日起回復依第1項約定之利率計息，且如違
    約未繳款，逾期在6個月以内者，按上開利率10％，逾期超過
    6個月者，按上開利率20％加計違約金。嗣被告吳芳林即鑫世
    界汽車商行、潘香君、吳宛真又於111年6月1日簽訂契據條
    款變更契約，增加一年即111年6月至112年5月之寬限期，寬
    限期内改為按月繳息，寬限期滿則回復按月平均攤還本息，
    惟被告吳芳林即鑫世界汽車商行僅繳納至111年9月3日止，
    依授信約定書第15條第㈠點之約定，債務視為全部到期，目
    前利率為3.075％(計算式：1.22％＋1.855％=3.075％)，被告吳
    芳林即鑫世界汽車商行尚積欠如主文第5項所示本金、利息
    、違約金未清償，又被告潘香君、吳宛真為上開債務之連帶
    保證人，依法應負連帶清償責任。
  ㈥並聲明：如主文第1項至第5項所示。
二、被告均未於言詞辯論期日到場，亦未提出書狀為任何聲明或
    陳述。　　
三、得心證之理由：
　㈠按稱消費借貸者，謂當事人一方移轉金錢或其他代替物之所
    有權於他方，而約定他方以種類、品質、數量相同之物返還
    之契約，借用人應於約定期限內，返還與借用物種類、品質
    、數量相同之物，民法第474條第1項、第478條前段分別定
    有明文。再按遲延之債務，以支付金錢為標的者，債權人得
    請求依法定利率計算之遲延利息。但約定利率較高者，仍從
    其約定利率。當事人得約定債務人於債務不履行時，應支付
    違約金，民法第233條第1項、第250條第1項亦分別定有明文
    。再按稱保證者，謂當事人約定，一方於他方之債務人不履
    行債務時，由其代負履行責任之契約；保證債務，除契約另
    有訂定外，包含主債務之利息、違約金、損害賠償及其他從
    屬於主債務之負擔，為民法第739條及第740條所明定。又保
    證債務之所謂連帶，係指保證人與主債務人負同一債務，對
    於債權人各負全部給付之責任者而言，此觀諸民法第272條
    第1項規定連帶債務之文義即明（最高法院45年度台上字第1
    426號判決要旨參照）。
  ㈡查原告主張之上開事實，業據其提出與所述相符之電腦帳務
    、原告放款利率歷史資料表、借據、紓困貸款契約書、同意
    書、契據條款變更契約、授信約定書、授權扣帳委託書、簽
    收單、鑫世界汽車商行之經濟部商工登記公示資料查詢等件
    在卷可憑（見本院卷第21、23-27、29-31、33-35、37-39、
    41-46、49-55、57-91、96-111、117頁），且被告已於相當
    時期受合法之通知，均未於言詞辯論期日到場爭執，亦未提
    出書狀為反對之陳述，依民事訴訟法第280條第3項、第1項
    規定，應視同自認，原告主張堪信為真實。從而，原告依消
    費借貸及連帶保證之法律關係，請求⒈被告吳芳林即鑫世界
    汽車商行、潘香君、李侑叡應連帶給付原告164,177元，及
    自111年9月5日起至清償日止，按週年利率4.095％計算之利
    息，並自111年10月6日起至清償日止，逾期在6個月以内者
    ，按上開利率10％，超過6個月者，按上開利率20％計算之違
    約金，⒉被告吳芳林即鑫世界汽車商行、潘香君、吳宛真應
    連帶給付原告801,969元，及自111年9月2日起至清償日止，
    按週年利率4.04％計算之利息，並自1ll年10月3日起至清償
    日止，逾期在6個月以内者，按上開利率10％，超過6個月者
    ，按上開利率20％計算之違約金，⒊被告吳芳林即鑫世界汽車
    商行、潘香君、吳宛真應連帶給付原告3,457,033元，及自1
    11年8月8日起至清償日止，按週年利率3.185%計算之利息，
    並自111年9月9日起至清償日止，逾期在6個月以内者，按上
    開利率10％，超過6個月者，按上開利率20％計算之違約金，⒋
    被告吳芳林即鑫世界汽車商行、潘香君、吳宛真應連帶給付
    原告1,685,468元，及自111年8月26日起至清償日止，按週
    年利率3.075％計算之利息，並自111年9月27日起至清償日止
    ，逾期在6個月以内者，按上開利率10％，超過6個月者，按
    上開利率20％計算之違約金，⒌被告吳芳林即鑫世界汽車商行
    、潘香君、吳宛真應連帶給付原告2,340,769元，及自111年
    9月4日起至清償日止，按週年利率3.075%計算之利息，並自
    111年10月5日起至清償日止，逾期在6個月以内者，按上開
    利率10％，超過6個月者，按上開利率20％計算之違約金，依
    法均無不合，應予准許。
四、綜上所述，原告依消費借貸、連帶保證之法律關係，請求被
    告吳芳林即鑫世界汽車商行、潘香君、李侑叡連帶給付如主
    文第1項所示之金額；被告吳芳林即鑫世界汽車商行、潘香
    君、吳宛真連帶給付如主文第2項至第5項所示之金額，均有
    理由，應予准許。　
五、訴訟費用負擔之依據：民事訴訟法第78條、第85條第1項但
    書、第2項。
中　　華　　民　　國　　111 　年　　12　　月　　14 　日
                  民事第一庭  審判長法  官  蔡碧蓉
　　　　　　　　　
　　　　　　　　　                  法  官  洪儀芳
　　　　　　　　　
　　　　　　　　　                  法  官  林珈文
以上正本係照原本作成。
如對本判決上訴，須於判決送達後20日內向本院提出上訴狀(並
附繕本)。如委任律師提起上訴者，應一併繳納上訴審裁判費。
中　　華　　民　　國　　111 　年　　12　　月　　14 　日
                                    書記官　林可芯
附表：
編號 利息 違約金 1 自民國一百一十一年九月五日起至清償日止，按週年利率百分之四點零九五計算之利息。 自民國一百一十一年十月六日起至清償日止，逾期在六個月以内者，按左列利率百分之十，逾期超過六個月者，按左列利率百分之二十計算之違約金。 2 自民國一百一十一年九月二日起至清償日止，按週年利率百分之四點零四計算之利息。 自民國一百一十一年十月三日起至清償日止，逾期在六個月以内者，按左列利率百分之十，逾期超過六個月者，按左列利率百分之二十計算之違約金。 3 自民國一百一十一年八月八日起至清償日止，按週年利率百分之三點一八五計算之利息。 自民國一百一十一年九月九日起至清償日止，逾期在六個月以内者，按左列利率百分之十，逾期超過六個月者，按左列利率百分之二十計算之違約金。 4 自民國一百一十一年八月二十六日起至清償日止，按週年利率百分之三點零七五計算之利息。 自民國一百一十一年九月二十七日起至清償日止，逾期在六個月以内者，按左列利率百分之十，逾期超過六個月者，按左列利率百分之二十計算之違約金。 5 自民國一百一十一年九月四日起至清償日止，按週年利率百分之三點零七五計算之利息。 自民國一百一十一年十月五日起至清償日止，逾期在六個月以内者，按左列利率百分之十，逾期超過六個月者，按左列利率百分之二十計算之違約金。